

Nguyễn Lệ Xuân Trinh

Trình Dược Viên

THÔNG TIN LIÊN HỆ

- **17/03/1997**
- Nữ
- **** 01643902707
- xuantrinh170309@gmail.com
- ₱ 55/12 đường số 7 phường 7 quận Gò Vấp TPHCM
- i https://www.facebook.com/nlxtrinh

MỤC TIÊU NGHỀ NGHIỆP -

Được làm việc trong môi trường chuyên nghiệp và có cơ hôi thăng tiến trong công việc.

Học hỏi và tích lũy thêm nhiều kinh nghiệm cho công việc được hiệu quả, nhanh chóng.

Luôn phát huy hết khả năng của mình để tăng doanh số bán hàng, đóng góp vào sự phát triển chung của công ty. Trở thành một người quản lý giỏi trong tương lai.

KỸ NĂNG

Giao tiếp

Làm việc nhóm

Quản lý thời gian

SỞ THÍCH

Đoc sách

Nghe nhạc

HOC VẤN

2015 - 2018

Đại học Y DƯỢC TPHCM

Chuyên ngành: Dược Trình độ: Cao đẳng

KINH NGHIỆM LÀM VIỆC

06/2017 - 07/2017

Nhà thuốc tư nhân Ngọc Bích

Thực tập sinh

Làm quen môi trường, tích lũy kinh nghiệm về chuyên ngành dược

2016 - nay

Trung tâm gia sư

Gia sư sinh viên

Kèm thêm bài cho học sinh cấp 1

HOẠT ĐỘNG

08/2016 - 05/2017

Câu lạc bộ Văn thể mỹ

Cộng tác viên

Cộng tác viên một số chương trình cấp trường do CLB tổ chức

ĐIỂM MANH

Đàm phán, thương lượng và thuyết phục khách hàng tốt. Năng nổ trong công việc.

Luôn sáng tạo và không ngừng học hỏi.

Thân thiện, hòa đồng với tập thể.

Có khả năng làm việc trong môi trường có áp lực cao